臺灣高雄地方法院刑事判決　　　　　　 94年度簡上字第286號
上　訴　人
即　被　告　丁○○
上列被告因公共危險案件，不服台灣高雄地方法院高雄簡易庭94
年度簡字第221 號中華民國94年1 月20日第一審簡易判決（聲請
簡易判決處刑案號:93 年度偵字第17091 號），提起上訴，本院
判決如下：
    主  文
上訴駁回。
    事  實
一、丁○○明知高雄市○○區○○路沿線，經常有成群結隊之機
    車騎士聚集，或單獨騎乘或雙人共乘，不約而同在該處臨近
    道路，群聚或以高速行駛，或多輛機車併排行駛佔據快車道
    、或高速競駛，時而蛇行或超速闖紅燈方式，壅塞陸路，進
    行俗稱「飆車」之行為，竟於民國93年4 月18日凌晨零時20
    分許，騎乘車牌號碼CJ8-931 號機車，夥同鄭淵洲、謝明修
    、鄭家榮、許盛敏、邱致融、陳廷昱、黃威凱、謝進豪、邱
    騰鋕（均已判處罪刑確定在案）及其他14歲以上之不詳姓名
    者多人所騎乘之機車30餘部，沿高雄市鹽埕區○○○路由西
    往東方向行駛，至五福四路經高雄橋進入五福三路，至英雄
    路左轉（聲請簡易判決處刑書誤載為右轉）海邊路，再左轉
    青年路等路段，以時速60至80公里之速度，集結競速行駛快
    慢車道，壅塞道路並連續闖越紅燈，嚴重影響路人及參與道
    路交通公眾之安全，以此方法致生陸路往來之危險，嗣經警
    方蒐證錄影而循線查獲。
二、案經高雄市政府警察局鹽埕分局移送臺灣高雄地方法院檢察
    署檢察官聲請簡易判決處刑。
    理  由
一、訊據被告丁○○固不否認於前開時間，騎乘上開車牌號碼CJ
    8-93 1號機車，行經上揭路段，惟矢口否認犯行，辯稱: 當
    天伊騎機車準備帶食物給友人，路上遇見飆車族，伊即減慢
    車速，讓飆車族先行，並未與其等一起飆車，且當時伊機車
    之後座搭載伊母親，不可能與飆車族一起飆車云云，經查:
    被告與共犯鄭淵洲、謝明修、鄭家榮、許盛敏、邱致融、陳
    廷昱、黃威凱、謝進豪、邱騰鋕及其他不詳姓名者多人，於
    上開時地，如何以時速60至80公里之速度，集結競速行駛快
    慢車道，壅塞道路並連續闖越紅燈，而嚴重影響路人及參與
    道路交通公眾之安全等情，業據證人即現場負責攝影蒐證之
    警員丙○○、證人即案發當時負責駕駛偵防車之警員乙○○
    及現場負責監看路名、偵防車車後狀況及飆車族車速之替代
    役男甲○○於偵查及本院審理時證述在卷；參以被告自承其
    於案發當天，確曾騎乘上開機車，在高雄市○○區○○路段
    偶遇飆車族，之後即沿高雄市鹽埕區○○○路由西往東方向
    行駛，至五福四路經高雄橋進入五福三路，至英雄路左轉海
    邊路再左轉青年路，沿路均有飆車族同行一節；且在案發當
    天晚上12點22分44秒，在海邊路上確曾出現一名男子騎乘車
    牌號碼CJ8-93 1號機車，後面並未搭載他人一節，亦據本院
    勘驗蒐證光碟，製有勘驗筆錄在卷可憑，而被告亦不否認該
    名男子即為其本人，此外，復有警製之職務報告書1 紙、蒐
    證光碟1 片、現場蒐證照片14張附卷可稽，是被告上開所辯
    ，洵屬事後卸責之詞，不足採信。本件事證明確，被告犯行
    洵堪認定。
二、核被告所為，係犯刑法第185 條第1 項以飆車方法致生往來
    之危險罪。次按意思之聯絡並不限於事前有所謀議，即僅於
    行為當時有共同犯意之聯絡者，亦屬之，且其表示之方法，
    亦不以明示通謀為必要，即相互間有默示之合致，亦無不可
    ；又共同正犯之意思聯絡，原不以數人間直接發生者為限，
    即有間接之聯絡者，亦包括在內，最高法院73年度臺上字第
    2364號、77年度臺上字第2135號分別著有判例可資參照。是
    被告與同案被告鄭淵洲、謝明修、鄭家榮、許盛敏、邱致融
    、陳廷昱、黃威凱、謝進豪、邱騰鋕及其他14歲以上之不詳
    姓名者多人間，就前揭犯行，互有犯意聯絡與行為分擔，為
    共同正犯。
三、本件被告犯罪事證明確，原審因而依刑事訴訟法第449 條第
    1 項前段、第454 條第2 項，刑法第28條、第185 條第1 項
    、第41條第1 項前段，罰金罰鍰提高標準條例第1 條前段、
    第2 條規定，並審酌被告年輕失慮，逞一時氣血之勇，於公
    眾往來道路及人車匯集鬧區，以佔據快慢車道、併排高速行
    駛，且連續闖越紅燈之方式，助長飆車風氣，妨害陸路之交
    通往來，足以危害同時參與交通者之生命、身體安全，破壞
    社會秩序，且徒增警方取締之勞費，嚴重浪費社會成本，實
    無可取，姑念被告年紀尚輕，智識及思慮發展皆未健全，且
    本次雖參與飆車但尚未持兇器情事，幸未造成他人傷亡之實
    害，犯罪情節尚非重大等一切情狀，量處拘役50日，併諭知
    易科罰金之折算標準，其認事用法均無違誤，量刑亦稱妥適
    ，被告上訴意旨矢口否認犯罪，指摘原判決不當，自無足取
    ，上訴為無理由。
據上論斷，應依刑事訴訟法第455 條之1 第1 項、第3 項、第36
8 條，判決如主文。
本案經檢察官郭文俐到庭執行職務。
中　　華　　民　　國　　94　　年　　8 　　月　　23　　日
                  刑事第九庭    審判長法　官  李璧君
                                      法  官  陳筱蓉
                                      法  官  黃惠玲
以上正本證明與原本無異。
如不服本判決，應於送達後10日內，向本院提出上訴狀。
中　　華　　民　　國　　94　　年　　8 　　月　　25　　日
                                      書記官  林秀敏
附錄本判決論罪之法條：
刑法第185條第1項
損壞或壅塞陸路、水路、橋樑或其他公眾往來之設備或以他法致
生往來危險者，處5 年以下有期徒刑，拘役或500 元以下罰金。
